

### CONTACT

- Malang
- **\** 0823 3663 0080
- raflizardeswandiy24@gmail.
- https://www.linkedin.com/in/raflizar-dy2812/

### HARD SKILL

- HTML, CSS, JS
- PHP
- Laravel
- Bootstrap
- TailwindCSS
- Vue Js

- Express JS
- React JS
- PostgreSQL
- MongoDB
- MySQL
- Restful API

## **SOFT SKILL**

- Problem Solving
- Teamwork
- Time Management

# **EDUCATION**

Institut Teknologi Nasional Malang

Teknik Informatika | 2020 - 2024 IPK 3.91

# **RAFLIZAR DESWANDI YAHYA**

Fullstack Developer

### **PROFILE**

Sebagai junior software developer dengan pengalaman lebih dari satu tahun, saya tertarik fokus sebagai backend developer, khususnya dalam pengembangan api dan implementasi arsitektur yang sesuai dengan kebutuhan bisnis. Kemampuan saya juga mencakup sebagai fullstack developer, memungkinkan saya berkontribusi dari frontend hingga backend.

### **PORTFOLIO**

#### Sistem Informasi Tiket Pesawat:

https://github.com/rdy24/si-flights-airplane

### Youpay:

https://youpay-checkout.vercel.app/

## **Api Youpay:**

https://github.com/rdy24/api-rdystore

#### **Website Portfolio:**

https://raflizar.netlify.app/

### PENGALAMAN

## PT Solusi Tiga Selaras

## Fullstack Laravel Developer Internship (Agustus 2022-Desember 2022)

- Mengembangkan fitur order untuk platform Periksalab Home Care.
- Menggunakan Laravel Livewire sebagai teknologi utama dalam pengembangan.
- Berkolaborasi dengan project manager dan quality assurance untuk memastikan kualitas dan keberhasilan proyek.

#### **DOT INDONESIA**

## Fullstack Engineer Intern (Februari 2023 - Mei 2023)

- Mengembangkan platform internal HR bernama Dotify untuk karyawan DOT Indonesia
- Menggunakan Laravel Inertia.js dengan basis Vue.js sebagai teknologi utama yang diimplementasikan
- Berkolaborasi dengan project manager dan quality assurance untuk memastikan kualitas dan keberhasilan proyek.

## Fullstack Engineer Freelance (Mei 2023 - September 2023)

- Mengembangkan website untuk revamp website lama dari setjen dpr
- Mengimplementasikan Laravel sebagai kerangka kerja utama dalam pengembangan situs.
- Berkolaborasi dengan project manager dan quality assurance untuk memastikan kualitas dan keberhasilan proyek.

#### Sekawan Media

# Backend Developer Intern (November 2023 - Saat Ini)

- Mengembangkan website untuk pelaporan insiden pada project website safeguarding wahana visi indonesia.
- Mengimplementasikan Laravel sebagai kerangka kerja utama dalam pengembangan situs.
- Berkolaborasi dengan project manager dan quality assurance untuk memastikan kualitas dan keberhasilan proyek.
- Bertanggung jawab atas pembuatan dan implementasi desain database serta model data yang diperlukan.